【裁判字號】    92,交易,352
【裁判日期】    920725
【裁判案由】    過失傷害
【裁判全文】
臺灣板橋地方法院刑事判決                        九十二年度交易字第三五二號
    公  訴  人  臺灣板橋地方法院檢察署檢察官
    被      告  甲○○
右列被告因業務過失傷害案件，經檢察官提起公訴（九十二年度調偵字第五四號），
本院判決如左：
    主  文
甲○○因業務上之過失傷害人，處拘役伍拾日，如易科罰金，以參佰元折算壹日。
    事  實
一、甲○○係營業曳引車之司機，為從事駕駛業務之人，其於民國九十年十一月二十
    四日上午十一時許，駕駛車牌號碼為ＧＷ－三七六號營業曳引車，沿臺北縣鶯歌
    鎮○○○路樹林往鶯歌之方向行駛，行經臺北縣鶯歌鎮○○○路電線桿鶯歌幹四
    十六號前，應注意汽車行駛時，駕駛人應注意車前狀況及兩車併行之間隔，並隨
    時採取必要之安全措施，依當時情形，並無不能注意情事，竟疏未注意，於路面
    僅容一部曳引車通過，且路肩前方又有電線桿妨礙行向之情形下，仍貿然超越同
    向由乙○○所騎乘車牌號碼為ＥＣＳ－四一０號輕機車，致其所駕駛之上開曳引
    車右側中間護欄撞及乙○○所騎乘之上開輕機車左後方向燈附近之塑膠殼，乙○
    ○因而人車倒地，受有骨盆骨折、左下肢麻痺疑似神經傷害之傷害。甲○○於肇
    事後，犯罪未被發覺前，當場向前往現場處理之警員承認肇事，自首而接受裁判
    。
二、案經被害人乙○○訴由臺北縣政府警察局三峽分局報告臺灣板橋地方法院檢察署
    檢察官偵查起訴。
    理  由
一、訊據被告甲○○對於其在右揭時地，駕駛上開營業曳引車與告訴人乙○○所騎乘
    之上開輕機車發生碰撞，致告訴人受傷之事實固坦承不諱，惟矢口否認有業務過
    失傷害之犯行，辯稱：告訴人之傷痕，係因告訴人騎機車不慎被「碎石塊」滑倒
    所造成，完全是告訴人之疏忽所造成；是因為告訴人自己滑倒，所以才撞到伊的
    輪胎，因為沒有刮擦痕跡，伊的車子是在白線裡面行駛，當伊要經過機車的時候
    ，伊有看到告訴人的車子在右邊行駛，伊車子的護欄凹進去六公分至十公分，不
    可能撞到告訴人的車子云云。經查，右揭事實，業據被告於本院審理時供承如上
    ，復據告訴人即被害人甲○○於警詢時、檢察官偵查中及本院審理時指述歷歷，
    並有採證照片十張、道路交通事故調查報告表二紙、臺北縣政府警察局三峽分局
    鶯歌分駐所自首調查表、財團法人恩主公醫院甲種診斷證明書、臺灣省臺北縣區
    車輛行車事故鑑定委員會九十二年三月三日北鑑字第九一一八六八號函所附之鑑
    定意見書各一份、三軍總醫院診斷證明書二紙附卷可稽。且被害人乙○○確因本
    件車禍受傷，亦有上開診斷證明書在卷可憑。矧被告既於九十二年七月十一日本
    院審理時供稱：當伊要經過機車的時候，伊有看到告訴人的車子在右邊行駛等語
    ，且告訴人於檢察官偵查中亦指稱：伊騎在右邊，路很狹小，伊看到高先生（即
    被告甲○○）的砂石車，伊讓他先過等語（見臺灣板橋地方法院檢察署九十一年
    度偵字第四三一三號偵查卷第二十五頁），足見被告於上開時地行駛時，確見被
    害人之機車在其右前方同向行駛，因疏未注意車前狀況及兩車併行之間隔，並隨
    時採取必要之安全措施致肇事至明，至上開鑑定意見書雖認被告與被害人乙○○
    均互未保持行車安全間隔，同為肇事原因，惟本件在被害人乙○○民事責任上與
    有過失之情形下，亦不影響被告業務過失傷害之認定。按汽車行駛時，駕駛人應
    注意車前狀況及兩車併行之間隔，並隨時採取必要之安全措施，道路交通安全規
    則第九十四條第三項定有明文。查被告於右揭時地駕駛上開營業曳引車，應注意
    遵守上開規定，且按當時情形，並無不能注意之情事，竟疏未注意而肇事，致被
    害人乙○○受傷，為有過失。被告之過失與被害人乙○○之受傷間復有相當因果
    關係。事證明確，被告之犯行應堪認定。
二、核被告所為，係犯刑法第二百八十四條第二項前段（起訴書漏載前段）之業務過
    失傷害罪。被告於肇事後，犯罪未被發覺前，當場向前往現場處理之警員承認肇
    事等情，有臺北縣政府警察局三峽分局鶯歌分駐所自首調查表在卷足憑，被告對
    於未發覺之罪自首而受裁判，應依刑法第六十二條前段之規定減輕其刑。爰審酌
    被告並無前科，有臺灣板橋地方法院檢察署刑案資料查註紀錄表、臺灣高等法院
    被告全國前案紀錄表各一份在卷足憑，其因一時疏忽，致被害人乙○○受有上開
    傷害，被告之過失程度、所生之危害、肇事後自首之態度及被告尚未與被害人達
    成民事和解並賠償損失等一切情狀，判處如主文所示之刑，並諭知易科罰金之折
    算標準，以示懲儆。
據上論斷，應依刑事訴訟法第二百九十九條第一項前段，刑法第二百八十四條第二項
前段、第六十二條前段、第四十一條第一項前段，罰金罰鍰提高標準條例第一條前段
、第二條，判決如主文。
本案經檢察官簡美慧到庭執行職務
中    華    民    國      九十二      年      七        月    二十五    日
                                      臺灣板橋地方法院刑事第一庭
                                          法  官  楊  千  儀
右正本證明與原本無異。
如不服本判決，應於判決送達後十日內向本院提出上訴狀（應附繕本），上訴於臺灣
高等法院。
                                          書記官  吳  河  東
中    華    民    國      九十二      年      七       月     二十五    日
附錄本案論罪科刑法條全文
刑法第二百八十四條（過失傷害罪）
因過失傷害人者，處六月以下有期徒刑、拘役或五百元以下罰金，致重傷者，處一年
以下有期徒刑、拘役或五百元以下罰金。
從事業務之人，因業務上之過失傷害人者，處一年以下有期徒刑、拘役或一千元以下
罰金，致重傷者，處三年以下有期徒刑、拘役或二千元以下罰金。
（罰金已依罰金罰鍰提高標準條例提高為十倍）


司法院資訊處製作；財團法人民間司法改革基金會備份。
